臺灣嘉義地方法院刑事判決　　　　　　　94年度簡上字第71號
上　訴　人　臺灣嘉義地方法院檢察署檢察官
被　　　告　甲○○　男　27歲（民國67年5月15日生）
上列上訴人因被告違反商標法案件，不服本院94年度嘉簡字第18
1號中華民國94年2月17日所為第一審判決（聲請簡易判決處刑書
案號：嘉灣嘉義地方法院檢察署93年度偵字第6151號），提起上
訴，暨聲請合併審判 (同署94年度偵字第808號)，本院管轄之第
二審合議庭判決如下：
    主  文
原判決撤銷。
甲○○共同連續明知未得商標權人同意，於同一商品，使用相同
之註冊商標而販賣，處有期徒刑伍月，如易科罰金，以參佰元折
算壹日。
扣案如附表一、二、三所示之物及未扣案之犯罪所得新臺幣伍佰
元均沒收。
    事  實
一、甲○○明知「CHANEL」、「Louis Vuitton 」、「FENDI 」
　　、「GUCCI」、「PRADA」、「BURBERRY」、「Dior」、「DU
    NHILL」、「BALLY」等之商標圖樣係瑞士商香奈兒股份有限
    公司、法商路易威登馬爾悌耶公司、義大利商芬蒂艾德有限
    公司、義大利固喜歡固喜公司 (下稱固喜公司)、盧森堡商
    普瑞得有限公司、英商布拜里公司、法商克莉絲汀安多兒股
    份有限公司 (下稱迪奧公司)、英商奧佛雷旦喜股份有限公
    司、瑞士商巴蕾鞋廠股份有限公司等向經濟部中央標準局（
    現已改制為經濟部智慧財產局）申請核准註冊，取得商標專
    用權，指定使用於各種皮包、皮夾、手提袋、旅行袋、手提
    箱、名片夾、公事包、鑰匙包、化妝包、釣具袋、高爾夫球
    具袋、運動用具袋等之專用商品，現仍在專用期間內，未得
    商標權人同意，不得於同一或類似之商品使用相同或近似之
    商標圖樣，亦不得販賣使用相同於上開註冊商標圖樣之同一
    或類似商品，竟基於概括犯意，為下列販賣仿冒皮件之行為
    ：
(一)於民國93年8月間，在臺北市信義區五分埔，先向一名姓名
    年籍不詳綽號「阿福」之成年男子，以每個新臺幣（下同）
    300元至800元不等之價格，購入於同一商品，使用相同於上
    開註冊商標圖樣之皮包22個、皮夾22個、零錢包1個，並自
    同年9月初某日起，連續在嘉義市，以零錢包1個400元及皮
    包1個1000元之價格，分別販賣予綽號「阿全」及「康康」
    之朋友，獲利500元。嗣於同年月7日中午12時55分許，為警
    持搜索票在嘉義市○○○街18號搜索，當場扣得附表一所示
    之仿冒皮件。
(二)93 年9月底，甲○○復承前犯意，與有犯意聯絡之鄞江清（
    另案審理)，2人各出資10萬元，在臺北市信義區五分埔，先
    向1名姓名年籍不詳綽號「小安」之成年男子，以每個1500
    元至2500元不等之價格，購入於同一商品，使用相同於上開
　　註冊商標圖樣之皮包、手提包、背包等物品，並自同年10月
　　1日起，連續在嘉義市○區○○路1087號前等地，以每個180
    0元至3000元不等之價格販賣予不特定人。嗣於同年12月28
    日17時40分許，在嘉義市○區○○路1087號前，為警當場查
    獲，並扣得如附表二所示之仿冒皮件及附表三所示之物。
二、案經迪奧公司訴由法務部調查局嘉義市調查站移送臺灣嘉義
    地方法院檢察署檢察官聲請簡易判決處刑暨同署檢察官移送
    併案處理。
    理  由
一、上開事實，業據被告甲○○於本院審理中坦白承認，核與同
    案被告鄞江清於警詢中之供述相符，並經迪奧公司之告訴代
    理人張紘紋及固喜公司之告訴代理人乙○○分別於警詢、偵
    訊中指訴明確。另有證人馮基源、許小玲分別於調查站及警
    詢中之證言可參。而扣案如附表一、二之皮件，經鑑定結果
    ，均為於同一商品，使用相同於上開註冊商標圖樣之仿冒品
    等情，亦有聲明書3紙、鑑定證明書2紙 (分別附於調查站卷
    第24、29、32、36、50頁)、路易威登產品 (LV)鑑定意見書
    、鑑定證明書及鑑定報告書各1紙 (分別附於嘉義市警察局
    嘉市警二刑字第0940000195號卷第42、51頁及臺灣嘉義地方
    法院檢察署94年度偵字第808號卷第11頁)在卷可按。此外，
    並有照片29幀、商品估價報告書、市值估價書、證明書、鑑
    定能力證明書、鑑定資格證明書、經濟部智慧財產局商標資
    料檢索、中華民國商標註冊證、經濟部中央標準局商標註冊
    證等資料附卷可稽及附表三所示之物扣案足憑，被告之自白
    與事實相符。本件事證明確，被告犯行堪以認定，應予依法
    論科。
二、論罪科刑
(一)核被告所為，係犯商標法第82條之販賣仿冒商品罪。其與鄞
    江清就事實欄一 (二)部分之犯行，有犯意聯絡及行為分擔
    ，為共同正犯。被告先後販賣仿冒商品之行為，時間緊接，
    方法相同，觸犯構成要件相同之罪名，顯係基於概括犯意為
    之，應依刑法第56條連續犯之規定論以一罪，並依法加重其
    刑。
(二)按檢察官就犯罪事實一部起訴者，其效力及於全部，刑事訴
    訟法第267條定有明文。本件檢察官雖僅就被告事實欄一 (
    一)部分之犯行聲請簡易判決處刑，惟被告事實欄一 (二)部
    分之犯行，與前開經判決有罪部分，具有連續犯關係，屬於
    裁判上一罪，依前開法條規定，本院自得併予審理裁判。原
    審諭知被告連續明知未得商標權人同意，於同一商品，使用
    相同之註冊商標而販賣，處有期徒刑3月，如易科罰金，以
    300元折算1日，緩刑3年罪刑之判決，固屬卓見，惟未能於
    判決前及時審酌被告事實欄一 (二)部分之犯行，其適用法
    律及量處刑罰自有未洽，上訴人提起上訴請求撤銷原判決，
    為有理由，自應由本院撤銷原判決，另為適當之判決。
(三)審酌被告犯罪之動機、目的、造成之危害、於事實欄一 (一
    )之犯行遭查獲後，猶不知警惕，復為事實欄一 (二)之犯行
    ，惟其犯罪後坦承犯行等一切情狀，判處如主文第二項所示
    之刑，並諭知易科罰金之折算標準，以示懲戒。扣案如附表
    一、二之皮件，係於同一商品使用相同之註冊商標之仿冒品
    ，依商標法第83條之規定，不問屬於犯人與否，均宣告沒收
    ；扣案如附表三之物，為被告與共犯鄞江清所有，供其等犯
    罪所用之物，業據被告供承在卷，爰依刑法第38條第1項第2
    款之規定，宣告沒收。另被告自承其於事實欄一 (一)之犯
    行中獲利500元，為其因犯罪所得之物，爰依刑法第38條第1
    項第3款之規定，併予宣告沒收。
據上論斷，應依刑事訴訟法第455條之1第1項、第3項、第369條
第1項前段、第364條、第299條第1項前段，商標法第82條、第83
條，刑法第11條、第28條、第56條、第41條第1項前段、第38條
第1項第2款、第3款，罰金罰鍰提高標準條例第2條，判決如主文
。
本案經檢察官周靜妮到庭執行職務。
中　　華　　民　　國　　94　　年　　 6 　　月　　 2　　日
                  刑事第六庭  審判長法  官  林信旭
                                    法  官  蔡憲德
                                    法　官　蘇姵文
附表一：
┌───┬───────────┬───────────┐
│編號  │      品    牌        │     種類及數量       │
├───┼───────────┼───────────┤
│一    │CHANEL                │皮夾4個               │
├───┼───────────┼───────────┤
│二    │Louis  Vuitton        │皮包11個、皮夾16個    │
├───┼───────────┼───────────┤
│三    │FENDI                 │皮包4個               │
├───┼───────────┼───────────┤
│四    │GUCCI                 │皮包2個               │
├───┼───────────┼───────────┤
│五    │PRADA                 │皮包1個               │
├───┼───────────┼───────────┤
│六    │BURBERRY              │皮包3個、皮夾1個      │
├───┼───────────┼───────────┤
│七    │Dior                  │皮夾1個               │
└───┴───────────┴───────────┘
附表二：
┌───┬───────────┬───────────┐
│編號  │      品    牌        │     種類及數量       │
├───┼───────────┼───────────┤
│一    │CHANEL                │皮包6個               │
├───┼───────────┼───────────┤
│二    │Louis  Vuitton        │大皮包35個、小皮包35個│
├───┼───────────┼───────────┤
│三    │GUCCI                 │皮包11個              │
├───┼───────────┼───────────┤
│四    │PRADA                 │背包4個               │
├───┼───────────┼───────────┤
│五    │DUNHILL               │手提包2個             │
├───┼───────────┼───────────┤
│六    │BALLY                 │背包5個               │
└───┴───────────┴───────────┘
附表三：
┌───┬───────────┬───────────┐
│編號  │    物  品  名  稱    │     數    量         │
├───┼───────────┼───────────┤
│一    │估價單                │3本                   │
├───┼───────────┼───────────┤
│二    │客戶資料              │1本                   │
├───┼───────────┼───────────┤
│三    │樣品相片              │4本                   │
├───┼───────────┼───────────┤
│四    │小莊名片              │22張                  │
├───┼───────────┼───────────┤
│五    │商品名稱價格表        │4張                   │
└───┴───────────┴───────────┘
上列正本證明與原本無異。
本件不得上訴。
中　　華　　民　　國　　94　　年　　 6　　月　　 2　  日
                        　    　書記官　林金福
附錄論罪法條：
商標法第82條
明知為前條商品而販賣、意圖販賣而陳列、輸出或輸入者，處一
年以下有期徒刑、拘役或科或併科新臺幣五萬元以下罰金。
商標法第81條
未得商標權人或團體商標權人同意，有下列情形之一者，處三年
以下有期徒刑、拘役或科或併科新臺幣二十萬元以下罰金：
一  於同一商品或服務，使用相同之註冊商標或團體商標者。
二  於類似之商品或服務，使用相同之註冊商標或團體商標，有
    致相關消費者混淆誤認之虞者。
三  於同一或類似之商品或服務，使用近似於其註冊商標或團體
    商標之商標，有致相關消費者混淆誤認之虞者。
